

COMPÉTENCES

- HTML5
- CSS
- SASS
- Semantic ui
- JavaScript
- NodeJS
- BDD
- Express
- Seguelize
- REACT v17
- Redux
- JS ES7
- GITLAB / GITHUB

FORMATION

01/2021 - 07/2021 O'clock | Téléprésentiel passage du Titre Pro en septembre 2021: développement web

09/2010 - 11/2011 CFA le Vigean | Eysines Bac Pro SEN (système électronique et numérique)

- Niveau

Institut des saveurs |

Bordeaux-lac

Cap Boulanger : Métier de Bouche - Obtenu

09/2007 - 07/2009

Kévin Degregory

Développeur Web Junior

- 0662223972
- degregory.kevin@gmail.com
- 26A rue Martinon, 33170, Gradignan
- 7 28 ans
- Permis B

PROFIL PROFESSIONNEL

Après plus de 10 ans en boulangerie, j'ai décidé de me reconvertir dans le développement web, grâce à l'école O'clock. Pendant 6 mois je me suis formé sur HTML5 et CSS ainsi qu'en JS ES7, avant de me spécialiser sur REACT v17. Ma formation terminé je recherche une entreprise pour débuter mon nouveau parcours professionnel.

PARCOURS PROFESSIONNEL

05/2018 - 03/2020

Perrin | Mérignac | CDI

Boulanger

12/2016 - 01/2018

Boulangerie Jacques | Taussat | CDI

Chef boulanger

05/2016 - 11/2016

Chez le boulanger Laurent Lachenal | Pessac | CDI

Boulanger

04/2015 - 09/2015

Les délices d'antan | Lège Cap Ferret | CDD

Boulanger

03/2013 - 12/2014

Les délices d'Arès | Arès | CDI

Boulanger

08/2012 - 10/2012

Fournil de Cassy | Cassy | CDD

Boulanger

03/2012 - 08/2012

Boulangerie du Cap | Cap Ferret | CDD

Boulanger

09/2010 - 11/2011

JCS informatique | Lanton | CDD

Apprenti maintenance informatique

09/2007 - 09/2009

Fournil d'Andernos | Andernos | CDD

Apprenti boulanger